【裁判字號】    94,交簡上,260
【裁判日期】    950309
【裁判案由】    公共危險
【裁判全文】
臺灣高雄地方法院刑事判決           94年度交簡上字第260號
上  訴  人  甲○○
即  被  告
上列上訴人即被告因公共危險案件，不服本院94年度交簡字第25
35號中華民國94年9 月30日第一審判決（聲請案號：94年度偵字
第19957 號），提起上訴，本院管轄之第二審合議庭判決如下：
    主  文
上訴駁回。
    事  實
一、甲○○曾因公共危險案件，經本院91年度雄交簡字第501 號
    判處有期徒刑3 月確定，於民國91年11月25日易科罰金執行
    完畢。詎仍不知悔改，於94年8 月17日18時30分許，在高雄
    市○○區○路邊攤飲用啤酒2 瓶，於當日20時飲用完畢，其
    控制力及注意力均已達不能安全駕駛動力交通工具之程度，
    猶於當日20時43分許，騎乘車牌號碼XVU-391 號重型機車，
    沿高雄市○○區○○路由西向東往河西路方向行駛，途經該
    路與河西路口時，經警攔車盤查，檢測其呼氣酒精濃度含量
    達每公升0.58毫克（MG/L）後查獲。
二、案經高雄市政府警察局鹽埕分局報告臺灣高雄地方法院檢察
    署檢察官偵查起訴。
    理  由
一、本件被告所犯為死刑、無期徒刑、最輕本刑為3 年以上有期
    徒刑以外之罪，其於準備程序進行中，就被訴事實為有罪之
    陳述，經受命法官告知簡式審判程序之旨，並聽取當事人之
    意見後，本院合議庭裁定進行簡式審判程序，合先敘明。
二、上揭事實，業據被告甲○○坦承不諱，並有酒精濃度測試表
    及刑法第185條之3測試觀察紀錄表各1紙附卷可憑。又按刑
    法第185 條之3 所謂之「不能安全駕駛」，係抽象危險犯，
    並不以發生具體危險為必要。而依醫學實驗證明所得經驗法
    則，對於吐氣酒精濃度達每公升0 點25毫克（MG／L）以 上
    時，將使駕駛人產生複雜之技巧障礙、駕駛能力變壞之行為
    表現，肇事比率比一般未飲酒時高出2 倍，而吐氣酒精濃度
    達每公升零點5 毫克以上時，將使駕駛人產生平衡感與判斷
    力障礙升高，肇事比率比一般未飲酒時高出10倍，甚而如吐
    氣酒精濃度達每公升0 點75毫克時，駕駛人將產生明顯酒醉
    、步履蹣跚之行為狀態，其肇事比率比一般高25倍，達吐氣
    酒精濃度達每公升1 毫克時，將造成中度中毒，有步態不穩
    、噁心、嘔吐、精神混惑不清狀態（參見蔡志中著，對飲酒
    不能安全駕駛之執法研究，司法院第46期業務研究會講義）
    。本件被告甲○○呼氣測試，其呼氣酒精濃度達每公升0.58
    毫克，依據上開研究報告有關駕駛人酒後駕車行為表現之結
    論，足認被告因飲酒已產生駕駛技巧障礙，視覺及行為反應
    能力減低，而達不能安全駕駛動力交通工具之程度。是被告
    自白與事實相符，事證明確，其公共危險犯行洵堪認定。
二、核被告所為，係犯刑法第185 條之3 服用酒類致無法安全駕
    駛動力交通工具罪。原審以被告犯行明確，依刑事訴訟法第
    449 條第1 項前段、第3 項、第454 條第2 項，刑法第185
    之3 、第47條、第41條第1 項前段，罰金罰鍰提高標準條例
    第2 條，量處有期徒刑6 月，並諭知如易科罰金，以300 元
    折算1 日，認事用法，俱無不合，被告上訴意旨則認原審判
    刑過重，求予撤銷改判，為無理由，應予駁回。
據上論斷，應依刑事訴訟法455 條之1 第1 項、第3 項、第368
條，判決如主文。
本案經檢察官乙○○到庭執行職務。
中    華    民    國    95    年    3     月    9     日
                  刑事第一庭    審判長法  官  陳明富
                                      法  官  方百正
                                      法  官  陳宛榆
以上正本證明與原本無異。
不得上訴。
中    華    民    國    95    年    3     月    9     日
                                      書記官  劉企萍
附錄法條：
中華民國刑法第185條之3
服用毒品、麻醉藥品、酒類或其他相類之物，不能安全駕駛動力
交通工具而駕駛者，處1年以下有期徒刑、拘役或3萬元以下罰金
。


司法院資訊處製作；財團法人民間司法改革基金會備份。
